【裁判字號】    98,財管,42
【裁判日期】    981014
【裁判案由】    選任遺產管理人
【裁判全文】
臺灣雲林地方法院民事裁定              98年度財管字第42號
聲  請  人  新利資產管理股份有限公司
代  表  人  甲○○○
非訟代理人  詹堉榕
關  係  人  江文杰
上列聲請人聲請對被繼承人乙○○選任遺產管理人事件，本院裁
定如下：
    主  文
選任江文杰為被繼承人乙○○之遺產管理人。
准對被繼承人乙○○（男、民國47年4 月10日出生，國民身分證
統一編號：Ｚ000000000號，最後住所：雲林縣臺西鄉蚊港村2 鄰
蚊港28號，於民國97年8 月31日死亡）之繼承人為公示催告。
被繼承人乙○○之繼承人，應自前項公示催告最後登載新聞紙之
日起，六個月內承認繼承，上述期限屆滿，無繼承人承認繼承時
，被繼承人乙○○之遺產，於清償債權，並交付遺贈物後，如有
賸餘即歸屬國庫。
程序費用新臺幣壹仟元由被繼承人乙○○之遺產負擔。
    理  由
一、本件聲請意旨略以：被繼承人乙○○於民國（下同）97年8
    月31日死亡，其生前向臺灣土地銀行股份有限公司借款未依
    約清償，而聲請人為該債權之受讓人，為被繼承人乙○○之
    債權人，然其各順序繼承人均拋棄其繼承權，並經鈞院以97
    年度繼字第951 號准予備查在案，且其親屬會議未於繼承開
    始後一個月內選定遺產管理人，致聲請人無法對其遺產行使
    權利，為此依民法第1176條第6 項、第1177條、第1178 條
    第2 項之規定，聲請本院選定江文杰為其遺產管理人等語。
二、按繼承開始時，繼承人之有無不明，而無親屬會議或親屬會
    議未於1 個月內選定遺產管理人者，利害關係人或檢察官得
    聲請法院選任遺產管理人，並由法院依公示催告程序，定6
    個月以上之期限，公告繼承人，命其於期限內承認繼承；又
    被繼承人之所有繼承人均拋棄其繼承權者，亦準用關於無人
    承認繼承之規定，民法第1177條、第1178條第2 項、第1176
    條第6 項分別定有明文。
三、經查，聲請人主張之上開事實，已據其提出戶籍謄本、借據
    、債權讓與證明書、本院98年7 月6 日雲院明家馨決97繼字
    第951 號函等件為證，並經本院依職權調閱本院97年度繼字
    第951 號拋棄繼承事件案卷查核無訛，足資證明被繼承人乙
    ○○之遺產，確屬無人承認繼承之狀態，參以本件未有經親
    屬會議選定遺產管理人之資料，是聲請人聲請本院選定遺產
    管理人，尚無不合。且江文杰亦出具同意書陳稱願擔任乙○
    ○之遺產管理人，本院審酌江文杰為執業地政士，非但具有
    專業知識及能力，且與被繼承人所遺遺產間無利害關係，若
    由其擔任本事件之遺產管理人，定能秉持其專業倫理擔當此
    具公益性質之職務，並順利達成管理保存及清算遺產之任務
    。據此，爰選任江文杰為被繼承人乙○○之遺產管理人，並
    依法為承認繼承之公示催告。
四、依非訟事件法第21條第1 項前段、民法第1150條前段，裁定
    如主文。
中    華    民    國    98    年    10    月    14    日
                  家事法庭    法  官  黃 瑞 井
以上正本係照原本作成。
如對本裁定抗告，須於裁定送達後10日內，向本院提出抗告狀，
並應繳納抗告費新臺幣1,000 元。
中    華    民    國    98    年    10    月    14    日
                              書記官  鄭 國 銘


司法院資訊處製作；財團法人民間司法改革基金會備份。
